【裁判字號】    99,訴,768
【裁判日期】    991022
【裁判案由】    毒品危害防制條例
【裁判全文】
臺灣基隆地方法院刑事判決               99年度訴字第768號
公  訴  人  臺灣基隆地方法院檢察署檢察官
被      告  乙○○
上列被告因毒品危害防制條例案件，經檢察官提起公訴（99年度
毒偵字第1483號），被告於準備程序進行中，就被訴事實為有罪
之陳述，經本院合議庭裁定由受命法官獨任進行簡式審判程序，
判決如下：
    主  文
乙○○施用第一級毒品，累犯，處有期徒刑柒月，扣案之注射針
筒壹支沒收之。
    事  實
一、乙○○有下列前案紀錄（構成累犯），及施用毒品執行觀察
    、勒戒、強制戒治之紀錄：
  (一)前因施用毒品案件，經觀察、勒戒後，認有繼續施用毒品之
    傾向，經法院裁定令入戒治處所施以強制戒治，於民國91年
    4 月11日停止戒治，交付保護管束，嗣其於保護管束期間，
    違反保護管束情節重大，又經法院裁定撤銷停止戒治續行強
    制戒治，於92年7 月4 日強制戒治期滿釋放出所，並由臺灣
    基隆地方法院檢察署檢察官以92年度戒毒偵字第51號為不起
    訴處分確定。
  (二)其後，又分別因犯竊盜案件，經本院於94年8 月2 日，以94
    年度瑞簡字第67號判決有期徒刑四月確定（甲案）；又因竊
    盜案件，經臺灣臺中地方法院於94年11月11日，以94年度沙
    簡字第642 號判決有期徒刑六月確定（乙案）；另因詐欺案
    件，經本院於94年12月9 日，以94年度基簡字第838 號判決
    有期徒刑五月確定（丙案）；於前揭(一)所述觀察、勒戒執行
    完畢經釋放出所以後之五年以內，再犯施用毒品案件（二犯
    施用毒品案件；施用毒品時間：自94年9 月19日起，至94年
    10月24日止），由臺灣基隆地方法院檢察署檢察官提起公訴
    ，經本院於94年12月30日，以94年度訴字第1119號判決有期
    徒刑八月確定（丁案）。所犯乙、丙、丁3 案則經合併定刑
    為有期徒刑一年四月（本院95年度聲字第232 號裁定），再
    與所犯甲案接續發監，迨96年4 月2 日始經假釋出監；詎旨
    揭假釋付保護管束期間猶未屆滿，乙○○旋因違反保安處分
    執行法且其情節重大，致由原執行機關檢具撤銷假釋報告表
    陳請法務部函准辦理撤銷假釋。乃檢察官猶未指揮發監以執
    行其前案殘刑，中華民國九十六年罪犯減刑條例旋於96年7
    月16日公布施行，所犯乙、丙、丁三案遂經依法減刑、定刑
    （本院96年度聲減字第1604號裁定），暨與所犯甲案合併計
    算執行期間，再經檢察官指揮而於96年10月8 日赦免餘刑（
    即其殘刑均經赦免而已毋庸執行，構成累犯）。
  (三)繼而復分別因三犯施用毒品案件，由臺灣基隆地方法院檢察
    署檢察官提起公訴，經本院於96年9 月27日，以96年度訴字
    第645 號判決有期徒刑八月、減為有期徒刑四月確定（戊案
    ）；四犯施用毒品案件，由臺灣基隆地方法院檢察署檢察官
    提起公訴，經本院於97年3 月12日，以96年度訴字第1048號
    判決有期徒刑四月、四月、二月，應執行有期徒刑八月確定
    （己案）；五犯施用毒品案件，由臺灣基隆地方法院檢察署
    檢察官提起公訴，經本院於97年2 月27日，以97年度訴字第
    189 號判決有期徒刑八月、四月，應執行有期徒刑十月確定
    （庚案）；六犯施用毒品案件，由臺灣基隆地方法院檢察署
    檢察官提起公訴，經本院於97年5 月20日，以97年度訴字第
    662 號判決有期徒刑七月確定（辛案）。所犯己、庚、辛三
    案則經合併定刑為有期徒刑二年（本院97年度聲字第967 號
    裁定），再與所犯戊案接續發監，嗣於98年12月13日假釋出
    監。
  (四)又因竊盜案件，由臺灣基隆地方法院檢察署檢察官聲請簡易
    判決處刑，經本院於99年5 月30日以99年度基簡字第642 號
    判決判處有期徒刑4 月，拘役40日確定；七犯施用毒品案件
    ，由臺灣基隆地方法院檢察署檢察官提起公訴，經本院於99
    年5 月19日，以99年度訴字第311 號判決有期徒刑七月確定
    ；八犯施用毒品案件，由臺灣基隆地方法院檢察署檢察官提
    起公訴，經本院於99年6 月30日，以99年度訴字第399 號就
    施用第一、二級毒品判決判處應執行有期徒刑1 年8 月確定
    ，現執行中。
二、詎其猶不知戒除毒癮，復於99年7 月20日下午某時，在其臺
    北縣瑞芳鎮○○○○路正貿新村7 號住處內，以將海洛因捲
    入香菸內點燃吸食之方式，施用第一級毒品洛因1 次。嗣於
    99年7 月22日下午4 時許，在臺北縣瑞芳鎮○○○路瑞芳橋
    上為警另案拘獲，並扣得其所有供施用第一級毒品海洛因用
    之注射針筒1 支，經其同意採集尿液送驗，結果呈嗎啡陽性
    反應，始悉上情。
三、案經臺北縣警察局瑞芳報告臺灣基隆地方法院檢察署檢察官
    偵查起訴。
    理  由
一、本件被告所犯者非為死刑、無期徒刑、最輕本刑為3 年以上
    有期徒刑之罪或高等法院管轄第一審案件，其於準備程序進
    行中，先就被訴事實為有罪之陳述，經告知其簡式審判程序
    之旨，並聽取公訴人及被告之意見後，本院依刑事訴訟法第
    273 條之1 第1 項之規定，裁定由受命法官獨任進行簡式審
    判程序，且依同法第273 條之2 規定，簡式審判程序之證據
    調查，不受第159 條第1 項、第161 條之2 、第161 條之3
    、第163 條之1 及第164 條至第170 條規定之限制，合先敘
    明。
二、上開事實，業據被告於檢察偵查時及本院準備程序及審理時
    坦承在卷，而被告於上述所示時間、地點為警查獲後採集尿
    液，呈嗎啡、可待因之陽性反應，此有臺灣檢驗科技股份有
    限公司濫用藥物尿液檢驗報告各1 份附卷可稽，復有如事實
    欄所示之物品扣案足資佐證。又其前因施用毒品案件，經觀
    察、勒戒後，認有繼續施用毒品之傾向，經法院裁定令入戒
    治處所施以強制戒治，於91年4 月11日停止戒治，交付保護
    管束，嗣其於保護管束期間，違反保護管束情節重大，又經
    法院裁定撤銷停止戒治續行強制戒治，於92年7 月4 日強制
    戒治期滿釋放出所，並由臺灣基隆地方法院檢察署檢察官以
    92年度戒毒偵字第51號為不起訴處分確定等情，亦有臺灣高
    等法院被告前案紀錄表附卷足佐。綜上所陳，被告於初犯強
    制戒治於92年7 月4 日執行完畢，5 年內業已再犯上述事實
    欄一、(二)所示之施用毒品違反毒品危害防制條例案件，經法
    院判處罪刑確定，其又再犯本案施用第一級毒品犯行，罪證
    明確，犯行洵堪認定，自應依法論科。
三、論罪科刑：
  (一)查海洛因係毒品危害防制條例第2 條第2 項第1 款所定之第
    一級毒品，核被告所為係犯毒品危害防制條例第10條第1項
    之施用第一級毒品罪。被告持有第一級毒品海洛因之低度行
    為，應為施用第一級毒品之高度行為所吸收，不另論罪。
  (二)被告前曾受如事實欄所示之有期徒刑執行完畢，有臺灣高等
    法院被告前案紀錄表在卷可按，其於受有期徒刑執行完畢後
    之5 年內，故意再犯本件有期徒刑以上之罪，為累犯，應依
    刑法第47條第1 項加重其刑。
  (三)爰審酌被告犯罪之動機、曾有施用毒品之前科仍不知戒除，
    惟犯罪後坦承犯行，且所犯之施用毒品犯行乃戕害自己身心
    健康，並未危及他人等一切情狀，量處如主文所示之刑。
四、沒收部分：
  (一)扣案之注射針筒1 支，經核非專供施用毒品之器具，然上開
    物品均屬被告所有，係被告所有且係供其施用第一級毒品海
    洛因所用之物，業據被告供明在卷，爰依刑法第38條第1 項
    第2 款規定宣告沒收。
據上論斷，應依刑事訴訟法第273 條之1 第1 項、第299 條第1
項前段，毒品危害防制條例第10條第1 項、第23條第2 項，刑法
第11條前段、第47條第1 項、第38條第1 項第2 款，判決如主文
。
本案經檢察官甲○○到庭執行職務。
中    華    民    國    99    年    10    月    22    日
                  刑事第四庭法  官  黃永定
以上正本證明與原本無異。
如不服本判決應於收受本判決後10日內向本院提出上訴書狀，其
未敘述上訴理由者，並得於提起上訴後10日內向本院補提理由書
狀（均須按他造當事人之人數附繕本）「切勿逕送上級法院」。
中    華    民    國    99    年    10    月    22    日
                            書記官  劉珍珍
附錄本案所犯法條：
毒品危害防制條例第10條：
I施用第一級毒品者，處 6 月以上 5 年以下有期徒刑。
II施用第二級毒品者，處 3 年以下有期徒刑。

司法院資訊處製作；財團法人民間司法改革基金會備份。
